# 招行保本保息存金盈产品核算及列报

提问人：michaelhtts 时间：2020-12-21 15:33:03
公司购买招行保本保息存金盈产品，此产品有如下特点： 1 、全封闭结构化产品，客户买入账户贵金属黄金和远期卖出账户贵金属结合，是组合交易，不对单笔交易进行单独处理，且不支持客户提取实物贵金融。
2 、承诺保本保收益
3 、做业务之前网上签署协议，选择期限，最短 7 天，可续作不规则天数，但不能提前终止。
公司一直都是 7 天赎回再购买。
请问：
1 、这类产品如何核算及列报？判断是摊余成本计量的金融资产，是否可以列报为货币资金不确定，感觉也可以。
2 、是否可以归到现金及现金等价物？判断可以，金额、收益固定、期限短。

回答人：chenyiwei
1 、理财非存款，所以理财产品不是货币资金。就你说的情况看，如果“是组合交易，不对单笔交易进行单独处理，且不支持客户提取实物贵金属”，事实上构成一揽子交易的，应组合为一项摊余成本计量的金融资产，因期限为 7天，故可以列报为其他流动资产。
2 、可以属于现金等价物。